臺灣雲林地方法院民事判決
                                      109年度訴字第431號
原      告  廖方章  
被      告  廖火輝（即廖永桐之承受訴訟人）


訴訟代理人  廖孝源  
被      告  廖啓男  
            廖家宏  
            廖樹松  
兼
訴訟代理人  廖秋智  
被      告  鄭藝宗  
            鄭藝昇  
            廖瑞生（即廖藤里之承受訴訟人）

            廖士有（即廖藤里之承受訴訟人）

上  二  人 
訴訟代理人  廖晉瑩律師
被      告  鄭振東  

            鄭雅月  
            鄭安利  
兼  上三人
訴訟代理人  廖聖健  
被      告  廖秀琴  
            廖清恭  
            廖雪嬌  
            詹廖玉秀
            廖素女  
            周牡丹（即廖清聯之承受訴訟人）

            廖文興（即廖清聯之承受訴訟人）


            廖靜怡（即廖清聯之承受訴訟人）

            廖雪珠（即廖清聯之承受訴訟人）


            （上十三人為廖清日之繼承人）
上列當事人間請求分割共有物事件，本院於民國110年12月9日言
詞辯論終結，判決如下：
    主  文
一、被告鄭振東、鄭雅月、鄭安利、廖秀琴、廖清恭、廖雪嬌、
    詹廖玉秀、廖素女、廖聖健、周牡丹、廖文興、廖靜怡、廖
    雪珠應就其等被繼承人廖清日所有坐落雲林縣○○鎮○○○段○○○
    地號、面積六八四點０八平方公尺土地，應有部分三０分之一
    ，辦理繼承登記。
二、原告、被告鄭振東、鄭雅月、鄭安利、廖秀琴、廖清恭、廖
    雪嬌、詹廖玉秀、廖素女、廖聖健、周牡丹、廖文興、廖靜
    怡、廖雪珠、廖啓男、廖家宏、廖樹松、廖秋智、廖瑞生、
    廖士有、廖火輝共有坐落雲林縣○○鎮○○○段○○○地號、面積六
    八四點０八平方公尺土地，分割如附圖即雲林縣西螺地政事
    務所民國一一０年十一月三日土地複丈成果圖（分割方案-丁
    ）所示，即:
  ㈠編號Ｅ1部分面積一三二平方公尺土地分歸被告廖士有取得。
  ㈡編號Ｅ2部分面積七八點八五平方公尺土地分歸被告廖火輝取
    得。
  ㈢編號Ｅ3部分面積一一九點七八平方公尺土地分歸被告廖瑞生
    取得。
  ㈣編號Ｆ部分面積二一六點六三平方公尺土地分歸被告廖樹松、
    廖秋智共同取得，並按應有部分各三八分之十五、三八分之
    二三之比例保持共有。
  ㈤編號Ｉ部分面積一三六點八二平方公尺土地分歸原告、被告廖
    啓男、廖家宏共同取得，並按應有部分各十八分之十六、十
    八分之一、十八分之一之比例保持共有。
三、原告、被告鄭藝宗、鄭藝昇、廖瑞生、廖士有、廖火輝共有
    坐落雲林縣○○鎮○○○段○○○地號、面積一八三九點六八平方公
    尺土地，分割如附圖即雲林縣西螺地政事務所民國一一０年
    十一月三日土地複丈成果圖（分割方案-丁）所示，即：
  ㈠編號Ａ1部分面積二二九點九六平方公尺土地分歸被告廖士有
    取得。
  ㈡編號Ａ2部分面積一六０點九七平方公尺土地分歸被告廖火輝取
    得。
  ㈢編號Ａ3部分面積二二九點九六平方公尺土地分歸被告廖瑞生
    取得。
  ㈣編號Ｂ部分面積三七九點四四平方公尺土地分歸被告鄭藝宗取
    得。
  ㈤編號Ｃ部分面積三七九點四三平方公尺土地分歸被告鄭藝昇取
    得。
  ㈥編號Ｄ部分面積四五九點九二平方公尺土地分歸原告取得。
四、被告廖火輝、廖瑞生應提出如附表四所示之金錢補償被告廖
    士有、鄭振東、鄭雅月、鄭安利、廖秀琴、廖清恭、廖雪嬌
    、詹廖玉秀、廖素女、廖聖健、周牡丹、廖文興、廖靜怡、
    廖雪珠。
五、訴訟費用由兩造按附表五所示之比例負擔。
    事實及理由
壹、程序方面：
一、按當事人死亡者，訴訟程序在有繼承人、遺產管理人或其他
    依法令應續行訴訟之人承受其訴訟以前當然停止；第168條
    至第172條及前條所定之承受訴訟人，於得為承受時，應即
    為承受之聲明；聲明承受訴訟，應提出書狀於受訴法院，由
    法院送達於他造，民事訴訟法第168條、第175條第1項、第1
    76條分別定有明文。本件原共有人廖藤里於民國109年7月16
    日死亡，由被告廖瑞生、廖士有共同繼承廖藤里所遺坐落雲
    林縣○○鎮○○段000○000地號土地（以下分稱系爭656、657土
    地，合稱系爭2筆土地，2人各繼承2分之1）之應有部分288
    分之50、4分之1，已據原告提出聲請承受訴訟狀、廖藤里之
    繼承系統表、除戶戶籍謄本、全體繼承人之戶籍謄本、家事
    事件（繼承事件）公告查詢結果等於本院（見本案卷一第45
    至63頁），並據被告廖瑞生、廖士有提出民事聲明承受訴訟
    暨陳報狀於本院（見本案卷一第149至153頁），復經本院將
    上開書狀繕本分別送達於對造，有本院送達證書存卷可憑（
    見回證卷一第84至87頁、第88頁），合於上開規定，應予准
    許（原告聲明繼承人廖梁蕉、廖沛淇承受訴訟部分，因系爭
    656、657土地嗣已由被告廖瑞生、廖士有辦理分割繼承登記
    完畢，故據原告撤回）。又共有人廖清日之繼承人廖清聯於
    110年1月6日死亡，由被告周牡丹、廖文興、廖靜怡、廖雪
    珠共同繼承廖清聯就系爭656土地之被繼承人廖清日應有部
    分，已據原告提出聲請承受訴訟狀、廖清聯之繼承系統表、
    除戶戶籍謄本、全體繼承人戶籍謄本、家事事件（繼承事件
    ）公告查詢結果、雲林縣光特版地政電傳全方位地籍資料查
    詢系統等於本院（見本案卷一第347至365頁），並經本院將
    上開聲請承受訴訟狀繕本送達於承受訴訟人，有本院送達證
    書存卷可佐（見回證卷一第155至158頁），合於上開規，亦
    應予准許。再被繼承人廖永桐於110年7月31日死亡，由被告
    廖火輝繼承廖永桐所遺系爭656、657土地之應有部分各288
    分之25、160分之14，已據原告提出聲請承受訴訟狀、廖永
    桐之繼承系統表、除戶戶籍謄本、全體繼承人之戶籍謄本、
    家事事件（繼承事件）公告查詢結果等於本院（見本案卷一
    第419至435頁），復經本院將上開書狀繕本送達於對造，有
    本院送達證書存卷可憑（見本案卷一第447至455頁），合於
    上開規定，應予准許（原告聲明繼承人廖林蘭香、廖孝源、
    廖孝義、廖淑美承受訴訟部分，因系爭656、657土地嗣已由
    被告廖火輝辦理分割繼承登記完畢，故據原告撤回）。
二、被告廖聖健、廖啓男、廖家宏、鄭振東、鄭雅月、鄭安利、
    廖秀琴、廖清恭、廖雪嬌、詹廖玉秀、廖素女、周牡丹、廖
    文興、廖靜怡、廖雪珠均未於最後言詞辯論期日到場，核無
    民事訴訟法第386條各款所列情形，爰依原告聲請，由其一
    造辯論而為判決。
貳、實體方面：
一、原告主張：
　　兩造共有坐落雲林縣○○鎮○○○段000地號土地（下稱系爭597
    土地）及系爭2筆土地，均為農業發展條例（下稱農發條例
    ）第3條第11款所定之耕地，然系爭597土地因廖藤里、廖宏
    鑫、廖崇貿等人興建農舍，無法解除套繪管制，致無法合併
    分割；另系爭657土地未臨既成道路，無法通行使用，而系
    爭2筆土地雖為共有人部分相同之相鄰土地，惟系爭656土地
    屬一般農業區、系爭657土地屬特定農業區，使用性質並不
    相同，故不得合併分割，但仍請求各別分割。又兩造就系爭
    2筆土地之應有部分如附表一所示，並無約定不分割之協議
    ，亦無因物之使用目的或法令限制不能分割之情形，然無法
    達成分割之協議，為求消除共有狀態，避免衍生共有土地使
    用上糾紛問題，顧及全體共有人之利益等情形，爰依民法第
    823條、第824條及農發條例等相關規定訴請裁判分割。復因
    系爭656土地之共有人廖清日已於72年4月13日死亡，其繼承
    人有被告鄭振東、鄭雅月、鄭安利、廖秀琴、廖清恭、廖雪
    嬌、詹廖玉秀、廖素女、廖聖健、周牡丹、廖文興、廖靜怡
    、廖雪珠等13人（下稱被告鄭振東等13人）並未辦理繼承登
    記，為此一併請求被告鄭振東等13人應就廖清日所有系爭65
    6土地之應有部分30分之1，辦理繼承登記。又參酌系爭2筆
    土地之使用現況、臨路情形、兩造之意願，請求判決系爭2
    筆土地分割如附圖即雲林縣西螺地政事務所（下稱西螺地政
    ）110年11月3日土地複丈成果圖（分割方案-丁）所示之分
    割方案，至於兩造分割後面積有所增減部分，同意被告廖瑞
    生、廖士有所主張以每坪新臺幣（下同）12,500元（即每平
    方公尺3,781元）之標準互為補償，並聲明如主文第1至4項
    所示。
二、被告方面：
  ㈠被告廖瑞生、廖士有則以：
　　同意丁案之分割方案，至於面積增減之找補標準部分，經詢
    問廖清日之繼承人兼被告廖聖健，其表示不想再管本件訴訟
    ，亦無法幫忙聯絡其他繼承人，足見其對於補償金額標準並
    無意見，又參酌被告廖瑞生、廖士有於110年2月才以每坪12
    ,500元之價格，向原共有人廖聖健、盧沈玉霞購買系爭656
    土地，足認該金額為市價水準，亦高於公告現值加計60％之
    金額，故以每坪12,500元即每平方公尺3,781元之價格為補
    償，應屬適當等語。
　㈡被告廖火輝、鄭藝宗、鄭藝昇則以：
　　同意丁案之分割方案，並同意被告廖瑞生、廖士有所主張每
    坪12,500元之補償標準等語。
  ㈢被告廖秋智、廖樹松則以：
    同意丁案之分割方案，於分割後2人願保持共有等語。
　㈣被告廖秀琴、廖雪嬌、詹廖玉秀、廖素女均未於最後言詞辯
    論期日到庭，惟曾到庭陳稱：對於本件土地分割沒有意見等
    語。
　㈤被告廖聖健、鄭振東、鄭雅月、鄭安利均未於最後言詞辯論
    期日到庭，惟曾到庭陳稱：同意原告主張之分割方案處理等
    語。
　㈥被告廖啓男、廖家宏、廖清恭、周牡丹、廖文興、廖靜怡、
    廖雪珠均未於言詞辯論期日到場，亦未提出任何書狀作何聲
    明或陳述。
三、本院之判斷：
  ㈠按各共有人，除法令另有規定外，得隨時請求分割共有物。
    但因物之使用目的不能分割或契約訂有不分割之期限者，不
    在此限。共有物之分割，依共有人協議之方法行之。分割之
    方法不能協議決定，或於協議決定後因消滅時效完成經共有
    人拒絕履行者，法院得因任何共有人之請求，命為下列之分
    配：以原物分配於各共有人。但各共有人均受原物之分配
    顯有困難者，得將原物分配於部分共有人。原物分配顯有
    困難時，得變賣共有物，以價金分配於各共有人；或以原物
    之一部分分配於各共有人，他部分變賣，以價金分配於各共
    有人。以原物為分配時，如共有人中有未受分配，或不能按
    其應有部分受分配者，得以金錢補償之。民法第823條第1項
    、第824條第1項、第2項分別定有明文。又因繼承、強制執
    行、徵收、法院之判決或其他非因法律行為，於登記前已取
    得不動產物權者，應經登記，始得處分其物權，民法第759
    條亦有規定。而分割共有物性質上為處分行為，依民法第75
    9條規定，共有不動產之共有人中有人死亡時，於其繼承人
    未為繼承登記前，不得分割共有物，故實務上准許共有人以
    一訴請求共有人之繼承人辦理繼承登記，並合併以繼承人及
    其餘共有人為分割共有物之請求（最高法院69年台上字第10
    12號判決意旨參照）。經查，原告主張系爭2筆土地為兩造
    部分共有人相同之土地，共有人之應有部分詳如附表一所示
    ，而原共有人廖清日於起訴前已死亡，其繼承人有被告鄭振
    東等13人，尚未辦理繼承登記等情，有系爭2筆土地之登記
    第一類謄本及被繼承人廖清日之繼承系統表、除戶謄本手抄
    簿及其全體繼承人之戶籍謄本、臺灣新北地方法院家事事件
    （繼承事件）公告查詢結果、本院民事紀錄科查詢表、新北
    ○○○○○○○○109年6月18日新北重戶字第1095767213號函及所附
    戶籍資料、新北○○○○○○○○109年6月19日新北蘆戶字第109593
    4642號函及所附戶籍資料、雲林○○○○○○○○109年6月19日雲螺
    戶字第1090001941號函及所附戶籍資料、臺灣新北地方法院
    家事庭109年6月20日新北院賢家科字第2153號函、被繼承人
    廖清聯之繼承系統表、除戶戶籍謄本及其全體繼承人之戶籍
    謄本、本院家事事件（繼承事件）公告查詢結果等在卷可參
    （見本院109年度調字第91號案卷《下稱調字卷》第69至79頁
    、第145至185頁、第207頁、第241至279頁、第283頁、本案
    卷一第271至279頁、第349至361頁），足認原告上開主張之
    事實為真實。又系爭2筆土地之共有人於現場勘驗、準備程
    序或言詞辯論等期日，大部分均未到場，顯然系爭2筆土地
    無法以協議之方式分割。另系爭2筆土地之共有人間並無訂
    立不分割之協議，依其使用目的亦非不能分割，則原告以兩
    造不能協議分割，訴請廖清日之繼承人應就廖清日所有系爭
    656土地之應有部分30分之1，辦理繼承登記，及裁判分割系
    爭2筆土地，均屬有據，應予准許。爰判決如主文第1項所示
    。
　㈡按法院就共有物為裁判分割時，應考慮公平性、當事人聲明
    、應有部分比例與實際使用是否相當、共有物之客觀情狀、
    共有物之性質、共有物之價格與經濟價值、共有人利益、各
    共有人主觀因素與使用現狀、共有人之利害關係等因素（最
    高法院69年度台上字第3100號判決意旨參照）。經查，系爭
    2筆土地雖共有人部分相同且相毗鄰，惟系爭656土地為一般
    農業區之農牧用地，系爭657土地為特定農業區之農牧土地
    ，依地籍測量實施規則第224條第1項、第225-1條規定，不
    得合併，且系爭656土地可分割為10筆土地，土地所有權人
    廖宏鑫、廖崇貿（已移轉持分予被告廖瑞生、廖士有）分割
    後仍需維持共有關係，土地所有權人即被告廖啓男、廖方章
    、廖家宏分割後仍須維持共有關係；系爭657土地可分割為6
    筆土地，土地所有權人廖宏鑫、廖崇貿（已移轉持分予被告
    鄭藝宗、鄭藝昇）分割後仍需維持共有關係，另按耕地分割
    執行要點第14點規定合併分割後不得破壞已完成規劃之農水
    路系統（原臨農水路土地，分割後各筆土地仍須臨農水路）
    ，此有西螺地政109年6月22日雲西地二字第1090003284號函
    在卷可參（見調字卷第281至282頁，下稱系爭西螺地政函文
    ）。另系爭657土地呈四邊形，北邊毗連系爭597土地，再往
    北邊則與東西向之雲158線縣道相通，南邊則毗連三角形之
    系爭656土地，再往南邊則毗連寬約8.5公尺之東西向產業道
    路，西邊毗連原告所有及耕作之同地段658地號土地（下稱
    系爭658土地），系爭2筆土地均做農耕使用，其上並無建物
    ，僅系爭2筆土地中間建有排水溝1條，又系爭597土地除東
    北側興建有門牌號碼西螺鎮九隆里大和39號、39-2號房屋建
    物外，其餘土地現與系爭657土地形成南北向合併使用，由
    東往西側分別為由廖藤里（已由被告廖瑞生、廖士有繼承）
    及廖永桐（已由被告廖火輝繼承）所耕作、由被告鄭藝宗及
    鄭藝昇所耕作、由原告所耕作等3個區塊，系爭656土地則由
    被告廖秋智及廖樹松所耕作等情，已據原告提出系爭658土
    地登記第三類謄本、系爭2筆土地之地籍圖謄本、現況照片
    等為憑（見調字卷第39頁、第45至49頁），並經本院會同兩
    造及西螺地政測量人員至現場勘驗明確，有本院民事報到單
    、勘驗筆錄、現場簡圖、空照圖、現場照片等在卷可參（見
    調字卷第319至329頁、第343頁、第347至355頁），是系爭2
    筆土地之使用現況及鄰路交通情形等事實，堪以認定。
　㈢本院審酌系爭2筆土地雖不能合併分割，然因部分共有人相同
    ，仍得合併考量其情形而分別定其分割之方法，又系爭657
    土地為特定農業區之農牧用地，並未直接面臨道路，現與系
    爭597土地合併使用，須經由系爭597土地與雲158線道路相
    通連，且系爭657土地之共有人即被告廖士有、廖火輝、廖
    瑞生、鄭藝宗、鄭藝昇、原告等人對於該土地由東往西方向
    依上開共有人之次序，以南北向分割，各分足其等持分面積
    之分割方法均表同意，亦無違反系爭西螺地政函文所示之分
    割限制，足見此分割方法應屬適當、可採；另系爭656土地
    為一般農業區之農牧用地，南邊毗連寬約8.5公尺之東西向
    產業道路，故分割線以南北向為妥，又其共有人中之原告、
    被告廖士有、廖火輝、廖瑞生在北邊毗連之系爭657土地既
    已因分割分別取得如附圖Ｄ、Ａ1、Ａ2、Ａ3等位置，則順著此
    等位置將其南側系爭656土地分配予上開共有人即原告、被
    告廖士有、廖火輝、廖瑞生，不僅可使系爭657土地分得部
    分通行至南側之產業道路，減少糾紛，亦可使地形更為完整
    ，能發揮土地之最大經濟效益，至於被繼承人廖清日就系爭
    656土地之應有部分為30分之1，其應有部分面積僅22.80平
    方公尺，面積狹小，不利於耕作，難以發揮土地之效益，此
    部分如採實物分配並非妥適，且其全體繼承人對於分割方案
    乙、丙、丁案未獲實物分配之分割方法均未提出不同之意見
    ，可認為並無意見，復參酌到庭之共有人對於附圖所示分割
    方案丁案均表示同意，足見如附圖所示之分割方案丁案應屬
    妥適、可採。綜上，本院審酌共有物之性質、共有人之意願
    、使用現狀、經濟效用及共有人之全體利益，認為以附圖之
    分割方案丁案所示之方法分割，尚屬妥適、公平，爰判決分
    割如主文第2、3項所示。
　㈣按法院裁判分割共有物，除應斟酌各共有人之利害關係、使
    用情形，及各共有人分割後所得之利用價值、利用前景，暨
    分割後各部分之經濟價值是否相當，而為適當之分配，始能
    謂為適當而公平。於共有人中有不能按其應有部分受分配，
    或所受分配之不動產，其價格不相當時，應以適當之價格補
    償之，始符合公平經濟之原則（最高法院106年度台上字第1
    194號判決意旨參照）。查系爭656土地以上開方法分割後，
    因被繼承人廖清日之全體繼承人未受實物分配，自應予以金
    錢補償。又被告廖瑞生、廖士有以民事陳報狀主張就系爭65
    6土地分配面積增減之補償標準為每坪12,500元，並提出其
    等向被告廖聖健購買系爭656土地應有部分之不動產買賣契
    約書為佐（見本案卷一第377頁），被告廖火輝對此補償標
    準亦表示同意，且經本院將該民事陳報狀送達被繼承人廖清
    日之全體繼承人，該等繼承人亦未表示任何意見，復經查詢
    雲林縣○○鎮○○○段000○000地號土地之實價登錄，自109年7月
    起迄至同年12月間共有3筆交易，交易單價每坪自12,060元
    至12,496元，亦有內政部不動產交易實價查詢結果在卷可參
    （見本案卷一第393至397頁），足見系爭656土地分配面積
    增減之找補標準以每坪12,500元即每平方公尺3,781元，應
    屬可採，故爰判決如主文第4項所示，以符合公平經濟之原
    則。
四、本件事證已臻明確，兩造其餘之攻擊或防禦方法及所用之證
    據，經本院斟酌後，認為均不足以影響本判決之結果，爰不
    逐一論列，附此敘明。　　
五、分割共有物乃具非訟事件之性質，本院斟酌何種分割方法較
    能增進共有物之經濟效益，並兼顧兩造之利益，以決定適當
    之分割方法，不因何造起訴而有不同，故原告請求裁判分割
    之訴雖有理由，惟關於訴訟費用負擔，以共有人全體各按其
    原應有部分之比例負擔，方屬事理之平，併此敘明。
六、訴訟費用負擔之依據：民事訴訟法第78條、第80條之1、第8
    5條第2項。
中　　華　　民　　國　　110 　年　　12　　月　　20　　日
                  民事第一庭    法  官  廖國勝
以上正本係照原本作成。
如對本判決上訴，須於判決送達後20日內向本院提出上訴狀，如
委任律師提起上訴者，應一併繳納上訴審裁判費。
中　　華　　民　　國　　110 　年　　12　　月　　20　　日
                                書記官　林曉佩
附表一：兩造應有部分之比例
編號 共有人 系爭656土地  系爭657土地  個人應有部分面積總和（㎡）   應有部分比例 應有部分 面積(㎡) 應有部分比例 應有部分面積(㎡)  1 廖永桐之繼承人廖火輝 288分之25 59.38 160分之14 160.97 220.35 2 廖瑞生 1440分之239 113.54 8分之1 229.96 343.5 3 廖士有 360分之71 134.91 8分之1 229.96 364.87 4 廖樹松 8分之1 85.51 無 無 85.51 5 廖秋智 120分之23 131.12 無 無 131.12 6 鄭振東、鄭雅月、鄭安利、廖秀琴、周牡丹、廖文興、廖靜怡、廖雪珠、廖清恭、廖雪嬌、詹廖玉秀、廖素女、廖聖健(即廖清日之繼承人) 30分之1（公同共有） 22.8 無 無 22.8 7 廖方章 90分之16 121.62 4分之1 459.92 581.54               8 廖啓男 90分之1 7.6 無 無 7.6 9 廖家宏 90分之1 7.6 無 無 7.6 10 鄭藝宗 無 無 160分之33 379.44 379.44 11 鄭藝昇 無 無 160分之33 379.43 379.43 總計  1分之1 684.08 1分之1 1839.68 2,523.76 
附表二：各共有人獲分配之面積及與應有部分面積之增減
編號 共有人 應有部分面積 (平方公尺) 分配區塊 分配面積(平方公尺) 面積增減 (平方公尺) 1 廖永桐之繼承人廖火輝 220.35 Ｅ2 78.85 +19.47    Ａ2 160.97  2 廖瑞生 343.5 Ｅ3 119.78 +6.24    Ａ3 229.96  3 廖士有 364.87 Ｅ1 132 -2.91    Ａ1 229.96  4 廖樹松 216.63 Ｆ 216.63 0 5 廖秋智     6 鄭振東、鄭雅月、鄭安利、廖秀琴、周牡丹、廖文興、廖靜怡、廖雪珠、廖清恭、廖雪嬌、詹廖玉秀、廖素女、廖聖健(即廖清日之繼承人) 22.8 無 0 -22.8 7 廖方章 459.92 Ｄ 459.92 0  廖方章 136.82 Ｉ   136.82 0       8 廖啓男     9 廖家宏     10 鄭藝宗 379.44 Ｂ 379.44 0 11 鄭藝昇 379.43 Ｃ 379.43 0 總計  2,523.76  2,523.76 0 
附表三：分割後保持共有之應有部分比例
區塊 共有人 應有部分比例 換算之面積 (平方公尺) 面積總和 (平方公尺) F 廖樹松 38分之15 85.51 216.63  廖秋智 38分之23 131.12  I 廖方章 18分之16 121.62 136.82  廖啓男 18分之1 7.6   廖家宏 18分之1 7.6  
附表四：找補表(單位：新臺幣）。
補償人及應提出補償之金額 受補償人及應受補償金額    廖士有 鄭振東、鄭雅月、鄭安利、廖秀琴、周牡丹、廖文興、廖靜怡、廖雪珠、廖清恭、廖雪嬌、詹廖玉秀、廖素女、廖聖健(即廖清日之繼承人) 合計 廖永桐之繼承人廖火輝 5,000 68,616 73,616 廖瑞生 6,003 17,590 23,593 合計 11,003 86,206 97,209 
附表五：訴訟費用負擔之比例
編號 共有人 訴訟費用負擔 1 廖永桐之繼承人廖火輝 252376分之22035 2 廖瑞生 252376分之34350 3 廖士有 252376分之36487 4 廖樹松 252376分之8551 5 廖秋智 252376分之13112 6 鄭振東、鄭雅月、鄭安利、廖秀琴、周牡丹、廖文興、廖靜怡、廖雪珠、廖清恭、廖雪嬌、詹廖玉秀、廖素女、廖聖健(即廖清日之繼承人) 252376分之2280 （連帶負擔） 7 廖方章 252376分之58154 8 廖啓男 252376分之760 9 廖家宏 252376分之760 10 鄭藝宗 252376分之37944 11 鄭藝昇 252376分之37943  合計 1分之1